臺灣屏東地方法院民事裁定
111年度抗字第49號
抗  告  人  顏厤豐  
相  對  人  陳轅鍇即陳冠廷


上列抗告人與相對人間聲請本票裁定事件，抗告人對於中華民國
111年4月29日本院111年度司票字第297號裁定提起抗告，本院裁
定如下：
    主  文
抗告駁回。
抗告程序費用新台幣1,000元由抗告人負擔。
    理  由
一、按欠缺本法所規定票據上應記載事項之一者，其票據無效，
    票據法第11條第1項前段定有明文。依同法第120條第1項第6
    款規定，發票年、月、日為本票應記載事項，故本票如未記
    載發票年、月、日，依同法第11條第1項前段規定，其本票
    即因欠缺應記載事項而無效。又執票人向本票發票人行使追
    索權時，得聲請法院裁定後強制執行，票據法第123條定有
    明文。本票執票人依前開規定向本票發票人行使追索權時，
    聲請法院裁定對發票人之財產強制執行者，其性質與非訟事
    件無殊，法院應就本票形式上之要件是否具備予以審查（最
    高法院94年度台抗字第308號裁定意旨參照）。
二、本件抗告人以其執有相對人所簽發如原裁定附表編號1至42
    及44至116所示之本票115紙（以下合稱系爭本票，上開附表
    編號43所載CH298952號本票係屬贅列），經提示未獲付款為
    由，依票據法第123條規定，聲請裁定許可對相對人為強制
    執行。原裁定以系爭本票均未載發票日，係屬無效之票據，
    而駁回抗告人之聲請。
三、抗告人抗告意旨略以：相對人於民國110年8月14日簽發系爭
    本票交付伊，約定自110年9月5日起，每月償還伊新台幣2萬
    元，有其僱主「動魄汽車」可證，相對人並未主張系爭本票
    不存在，則伊聲請裁定准許對相對人為強制執行，自屬於法
    有據。原裁定駁回伊之聲請，容有未洽，爰提起抗告，請求
    廢棄原裁定等語。
四、經查，系爭本票均未記載發票年、月、日，欠缺絕對必要記
    載事項，依票據法第120條第1項第6款及第11條第1項前段規
    定，應屬無效，原裁定以此為由，駁回抗告人之聲請，於法
    並無不合。抗告人徒以相對人確有簽發系爭本票，且未主張
    系爭本票不存在云云，即謂其得聲請裁定系爭本票准予強制
    執行，並進而指摘原裁定不當，求予廢棄，為無理由，應予
    駁回。
五、據上論結，本件抗告為無理由，依非訟事件法第46條、第21
    條第2項、第24條第1項，民事訴訟法第495條之1第1項、第4
    49條第1項、第78條，裁定如主文。
中　　華　　民　　國　　111 　年　　8 　　月　　16　　日
                  民事第二庭    審判長法  官　凃春生
　　　　　　　　　                    法  官  俞亦軒
                                      法  官  林昶燁
正本係照原本作成。
如對本裁定抗告須於裁定送達後10日內向本院提出抗告狀，並繳
納再抗告費新台幣1,000元。再為抗告應以適用法規顯有錯誤為
理由，並經本院之許可，該許可以原裁定所涉及之法律見解具有
原則上之重要性者為限。
中　　華　　民　　國　　111 　年　　8 　　月　　16　　日
                                      書記官　潘豐益